【裁判字號】    94,再,79
【裁判日期】    950220
【裁判案由】    有關國防事務
【裁判全文】
臺北高等行政法院裁定
                                     94年度再字第00079號
聲  請  人  甲○○        送達處台北郵政2之171號信箱
代  理  人  丙○○
相  對  人  國防部軍事情報局
                          送達處台北士林郵政90061附34號
                          信箱.
代  表  人  乙○○（局長）送達處  同  上
代  理  人  丁○○        送達.
            戊○○        送達.
上列當事人間因有關國防事務事件，聲請人對於本院中華民國92
年1月13日90年度訴字第4693號裁定及93年5月13日最高行政法院
93年度裁字第531號裁定，聲請再審，其中本於行政訴訟法第273
條第1項第11款、第13款事由聲請部分，經最高行政法院94年度
裁字第1851號裁定移送本院處理，本院裁定如下︰
    主  文
再審之聲請駁回。
再審聲請費用由聲請人負擔。
    理  由
一、按對於確定裁定聲請再審，依行政訴訟法第283條準用同法
    第277條第1項第4款之規定，必須表明再審理由及關於再審
    理由並遵守不變期間之證據。所謂表明再審理由，必須指明
    確定裁定有如何合於行政訴訟法第273條所定再審事由之具
    體情事，始為相當，倘僅泛言有再審事由而具體情事者，仍
    難謂已合法表明再審事由，所為再審之聲請，即屬不合法。
二、本件聲請人對本院90年度訴4693號裁定及最高行政法院93年
    度裁字第531號裁定聲請再審，主張：聲請人於民國43年間
    ，被誣為匪諜，嗣經臺灣省保安司令部處分不起訴，國防部
    未派員洽領有關文書為聲請人辦理復職，有違陸海空軍軍官
    因案偵審人事處理辦法規定，並損害聲請人權益，上開裁定
    係以聲請人請求命相對人發給43年7月14日起至46年11月15
    日薪俸部分，未經訴願前置程序，逕行起訴，顯非合法；另
    請求46年11月16日至91年止薪俸部分，未經向相對人申請，
    即提起行政訴訟，亦非合法，而駁回其起訴及抗告，爰依行
    政訴訟法第283條準用同法第273條第1項第11款：「為判決
    基礎之民事或刑事判決及其他裁判或行政處分，依其後之確
    定裁判或行政處分已變更者。」及第13款：「當事人發見未
    經斟酌之證物或得使用該證物者，但以如經斟酌可受較有利
    益之裁判者為限。」之規定，聲請再審云云。
三、查經本件聲請人僅泛言援引其有上開行政訴訟法第273條第1
    項第11款、第13款所規定再審事由，惟未具體明確指明其有
    該條款之情事，揆諸首揭規定及說明，本件再審聲請，難謂
    合法，其請求廢棄本院90年度訴字第4693號裁定及最高行政
    法院93年度裁定第531號裁定，撤銷訴願決定及原處分，命
    相對人給付聲請人43年至91年薪俸新台幣12,310,000元，均
    應駁回。
四、依行政訴訟法第283條、第278條第1項、第104條，民事訴訟
    法第95條、第78條，裁定如主文。
中    華    民    國    95    年     2    月   20    日
                  第 一 庭 審 判 長  法  官  王立杰
                                     法  官  黃清光
                                     法  官  黃本仁
上為正本係照原本作成。
如不服本裁定，應於送達後10日內向本院提出抗告狀（須按他造
人數附繕本）。
中    華    民    國    95    年     2    月   22     日
                                     書記官  徐子嵐


司法院資訊處製作；財團法人民間司法改革基金會備份。
